【裁判字號】    99,聲,252
【裁判日期】    990727
【裁判案由】    返還提存物
【裁判全文】
臺灣高等法院民事裁定                   99年度聲字第252號
聲  請  人  村邦建設股份有限公司
法定代理人  蔡謝碧
相  對  人  玄○○
            Ｂ○○
            癸○○
            申○○
            丁○○
            寅○○
            巳○○
            Ａ○○
            黃○○
            己○○
            丑○○
            天○○
            戊○○
            壬○○
            地○○
            Ｃ○○
            子○○
            庚○○
            未○○
            戌○○
            Ｅ○○
            辰○○
            卯○○
            宇○○
            辛○○
            Ｄ○○
            甲○○
            丙○○
            午○○
            宙○○
            酉○○
            亥○○
            新萬國實業股份有限公司
上  一  人
法定代理人  乙○○
上列當事人間聲請返還提存物事件，本院裁定如下：
    主  文
聲請駁回。
聲請訴訟費用由聲請人負擔。
    理  由
一、聲請人聲請意旨略以：伊與相對人間請求返還房屋等事件，
    前依本院80年度上更(一)字第216號判決，以新臺幣（下同）
    123萬2,700元為相對人供擔保，向臺灣士林地方法院提存所
    辦竣提存（81年度存字第861號）。茲因兩造已於本案訴訟
    （本院87年度上更(四)字第279號）中達成和解，該訴訟事件
    經依法視為撤回上訴而告確定。伊已分別以存證信函、聲請
    法院准予公示送達及聲請法院裁定通知行使權利等方式，定
    20日以上期間催告受擔保利益人即相對人行使權利。相對人
    迄未行使權利，顯見並未受有損害。爰依民事訴訟法第104
    條第1項第3款規定，聲請准予返還提存物。
二、按訴訟終結後，供擔保人證明已定20日以上之期間，催告受
    擔保利益人行使權利而未行使，或法院依供擔保人之聲請，
    通知受擔保利益人於一定期間內行使權利並向法院為行使權
    利之證明而未證明者，法院應依供擔保人之聲請，以裁定命
    返還其提存物；前開規定，於其他依法令供訴訟上之擔保者
    準用之，民事訴訟法第104條第1項第3款及第106條，分別定
    有明文。次按送達證書，應於作成後交收領人簽名、蓋章或
    按指印，為民事訴訟法第141條第2項所明定。
三、經查，聲請人就所主張已依本院80年度上更(一)字第216號判
    決提存之事實，固據提出該判決書、臺灣士林地方法院81年
    度存字第861號提存書、本院民事庭函、臺灣士林地方法院
    民事判決確定證明書、存證信函及回執、臺灣基隆地方法院
    93年度聲字第327號裁定、公示送達公告及民事庭通知、登
    報資料、臺灣臺北地方法院93年度聲字第3132號裁定及確定
    證明書、本院87年度上更(四)字第279號裁定等為證，惟其中
    相對人辰○○之掛號郵件收件回執上之印文及簽名模糊不清
    ，復經以劃叉方式刪除，致本院無從判斷相對人辰○○已否
    收受聲請人所寄發之存證信函，難認聲請人所為催告行使權
    利之通知，已合法送達相對人辰○○。本件聲請人之聲請，
    不符民事訴訟法第104條所規定返還提存物之要件，應予駁
    回。又本件聲請狀當事人欄記載相對人為玄○○、Ｂ○○、
    癸○○、申○○、丁○○、寅○○、巳○○、Ａ○○、黃○
    ○、己○○、丑○○、天○○、戊○○、壬○○、謝玉貞、
    地○○、Ｃ○○、子○○、庚○○、未○○、戌○○、Ｅ○
    ○、辰○○、卯○○、宇○○、辛○○、Ｄ○○、甲○○、
    丙○○、午○○、宙○○、酉○○、亥○○及新萬國實業股
    份有限公司等33人，與臺灣士林地方法院81年度存字第861
    號提存書所載「相對人玄○○等34人」，並不一致，雖聲請
    狀記載「提存書中誤寫相對人為34人」，惟因尚乏證據足資
    佐證，致本院無從判斷上開記載何者為正確，並割裂就已受
    合法催告行使權利之其餘相對人部分，准聲請人之所請，附
    此敘明。
四、據上論結，本件聲請為無理由，爰裁定如主文。
中    華    民    國    99    年    7     月    27    日
                    民事第十四庭
                        審判長法  官  林金村
                              法  官  李慈惠
                              法  官  王麗莉
正本係照原本作成。
如不服本裁定，應於收受送達後10日內向本院提出抗告狀，並應
繳納抗告費新台幣１千元。
中    華    民    國    99    年    7     月    27    日
                              書記官  余姿慧

司法院資訊處製作；財團法人民間司法改革基金會備份。
